臺灣高雄地方法院刑事判決　　　　　　　　　　　　九十三年度訴字第一七七號
　　公　訴　人　臺灣高雄地方法院檢察署檢察官
　　被　　　告　乙○○
右列被告因違反毒品危害防制條例案件，經檢察官提起公訴（九十二年度毒偵字第七
三二七號、九十三年度毒偵字第九Ｏ二號），本院以簡式審判程序判決如左：
    主  文
乙○○連續施用第一級毒品，累犯，處有期徒刑玖月，扣案之第一級毒品海洛因壹包
（驗後淨重零點肆參公克），沒收銷燬之。又連續施用第二級毒品，累犯，處有期徒
刑肆月，扣案之第二級毒品安非他命伍包（合計驗後毛重參點肆公克），均沒收銷燬
之。應執行有期徒刑壹年，扣案之第一級毒品海洛因壹包（驗後淨重零點肆參公克）
及第二級毒品安非他命伍包（合計驗後毛重參點肆公克），均沒收銷燬之。
    事  實
一、乙○○前於民國八十七年間，因施用毒品案件，經送觀察勒戒後，認無繼續施用
    毒品之傾向，經台灣高雄地方法院檢察署檢察官於八十七年十月十四日，以八十
    七年度偵字第八六五七號為不起訴處分確定。嗣於八十九年間復因施用毒品之犯
    行，經送觀察勒戒及強制戒治，並經檢察官提起公訴，起訴部分經法院判決免訴
    ，另強制戒治部分則於九十年三月十四停止戒治出監，並於九十年八月八日保護
    管束期滿執行完畢。乙○○另於九十年間因偽造文書案件，經法院判處有期徒刑
    五月確定，嗣於九十一年一月十六日執行完畢。詎乙○○仍不知警惕，分別基於
    施用第一級毒品及第二級毒品之概括犯意，先於九十二年十二月十八日上午十一
    時許（起訴書誤為九十二年一月初某日），在高雄縣鳳山市○○街七七巷三七號
    三樓住處，以將海洛因摻入香菸內吸食之方式，施用第一級毒品海洛因一次，另
    以將安非他命置於玻璃球內用火燒烤後吸食煙霧之方式，施用二級毒品安非他命
    一次。復承前施用第一級及第二級毒品之概括犯意，連續於九十三年二月十三日
    下午三時許，在上揭住處，同樣以上揭方式，各施用第一級毒品海洛因及第二級
    毒品安非他命各一次。嗣乙○○分別於九十二年十二月十九日十五時三十分，及
    九十三年二月十三日十七時十五分，同在上揭住處，為警當場查獲，並於九十二
    年十二月十九日為警查獲時，扣得其所有供其施用之毒品海洛因一包（驗後淨重
    零點四三公克）及安非他命五包（合計驗後毛重三點四公克）。
二、案經高雄縣警察局鳳山分局及高雄市政府警察局苓雅分局報告台灣高雄地方法院
    檢察署檢察官偵查起訴。
    理  由
一、右揭事實，業據被告乙○○於本院審理中坦白承認，且被告為警查獲時所採集尿
    液經送驗，均呈嗎啡及甲基安非他命陽性反應，有高雄市立凱旋醫院煙毒尿液檢
    驗成績書及高雄縣政府衛生局煙毒尿液檢驗成績書各一份在卷可憑，復有扣案之
    被告所有供其施用之第一級毒品海洛因一包（驗後淨重零點四三公克，見卷附法
    務部調查局鑑定通知書一份）及第二級毒品安非他命五包（合計驗後毛重三點四
    公克，見卷附高雄醫學大學附設中和紀念醫院檢驗報告一份）在卷可資佐證，此
    外，被告有如事實欄所載施用毒品之前科，亦有台灣高等法院被告全國前案紀錄
    表一份在卷可查，是綜上所述，被告之自白與事實相符，事證明確，其有右揭連
    續施用第一級毒品海洛因及第二級毒品安非他命之犯行，均應堪認定。
二、核被告所為，係犯毒品危害防制條例第十條第一項之施用第一級毒品罪，及同條
    第二項之施用第二級毒品罪。被告先後二次施用第一級毒品海洛因及第二級毒品
    安非他命之犯行，均時間緊接，犯罪方法相同，分別觸犯構成要件相同之罪名，
    顯係基於概括犯意反覆為之，均應依連續犯規定，分別論以施用第一級毒品罪及
    施用第二級毒品罪各一罪。又被告連續持有第一級毒品海洛因及第二級毒品安非
    他命後進而施用，其連續持有第一級毒品海洛因及第二級毒品安非他命之低度行
    為，均應為連續施用第一級毒品海洛因及第二級毒品安非他命之高度行為所吸收
    ，不另論罪。被告所犯上揭連續施用第一級毒品罪及連續施用第二級毒品罪二罪
    間，犯意各別，行為亦殊，應予分論併罰。查被告曾於九十年間因偽造文書案件
    ，經法院判處有期徒刑五月確定，嗣於九十一年一月十六日執行完畢之事實，有
    台灣高等法院被告全國前案紀錄表一份在卷可查，其受有期徒刑之執行完畢，五
    年以內再犯本件有期徒刑以上之罪，為累犯，被告所犯上揭二罪，均應依法加重
    其刑。爰審酌被告已有施用毒品前科，卻仍違犯本件施用毒品之犯行，顯見被告
    並不知悔改施用毒品之惡習，惟念及被告犯後坦承施用毒品，及其施用毒品之犯
    行，係戕害自身身體健康，並未危及他人，及其施用之期間與其他一切情狀，分
    別量處如主文所示之刑，並定其應執行刑，以資懲儆。扣案之第一級毒品海洛因
    一包（驗後淨重零點四三公克）及第二級毒品安非他命五包（合計驗後毛重三點
    四公克），均係被告所有且係供其施用之毒品，業據被告供承在卷，均應依毒品
    危害防制條例第十八條第一項前段規定，諭知沒收銷燬之。
三、本件被告所犯係死刑、無期徒刑、最輕本刑為三年以上有期徒刑以外之罪，被告
    於準備程序中就被訴事實為有罪之陳述，經法官告知簡式審判程序之旨，並聽取
    公訴人及被告意見後，本院認為適宜由受命法官獨任進行簡式審判程序，附予敘
    明。
據上論斷，應依刑事訴訟法第二百九十九條第一項前段、第二百七十三條之一第一項
，毒品危害防制條例第十條、第十八條第一項前段，刑法第十一條、第五十六條、第
四十七條、第五十一條第五款，判決如主文。
本案經檢察官甲○○到庭執行職務。
中      華      民      國      九十三      年    七    月    二十一    日
                                     臺灣高雄地方法院刑事第十四庭
                                                    法  官    呂憲雄
右正本證明與原本無異。
如不服本判決，應於判決送達後十日內，向本院提出上訴狀。
                                                    書記官    吳良美
中      華      民      國      九十三      年    七    月    二十二    日
附錄本判決論罪科刑法條：
毒品危害防制條例第十條
施用第一級毒品者，處六月以上五年以下有期徒刑。
施用第二級毒品者，處三年以下有期徒刑。
